最高法院刑事裁定　　　　　　　　　 110年度台抗字第2005號
抗　告　人　王富餘
 
 
上列抗告人因違反毒品危害防制條例等罪案件，不服臺灣高等法
院中華民國110年10月27日定應執行刑之裁定（110年度聲字第38
65號），提起抗告，本院裁定如下：
    主  文
抗告駁回。
    理  由
一、本件原裁定以抗告人王富餘因犯如原裁定附表（下稱附表）
    編號1 至14所示共14罪，均經分別確定在案，合於刑法第50
    條第1項之情形，茲檢察官依抗告人之聲請，就附表編號1至
    14所示之刑，聲請定其應執行之刑，並無不合，爰合併定其
    應執行有期徒刑7年，經核於法尚無違誤。
二、抗告意旨略以：民國95年7月1日刑法刪除連續犯規定後，因
    適用數罪併罰之結果，致總刑度過重，故各法院於定執行刑
    時，仍會斟酌舊法連續犯規定論以裁判上一罪之精神，所定
    之執行刑不乏甚輕者，且伊所犯如附表所示各罪均為施用毒
    品，係自戕行為，對社會之危害不大，再者，伊家中尚有高
    齡母親無人扶養，原裁定所定之執行刑過重，請求從輕裁定
    執行刑，俾抗告人早日回歸社會，奉養母親，以利自新云云
    。
三、經查，抗告人所犯如附表所示之14罪中，所處徒刑最重者為
    有期徒刑9月（即附表編號5、8 ），該14罪之刑期合計為有
    期徒刑7年9月，原裁定合併定其應執行有期徒刑7 年，並未
    逾越刑法第51條第5款所規定之外部界限。又附表編號8至 9
    所示之罪，曾定應執行有期徒刑1年2月（臺灣新北地方法院
    108年度審訴字第830號判決，抗告人不服提起上訴後，經上
    訴駁回）；附表編號10至11所示之罪、附表編號12至14所示
    之罪，曾分別定應執行有期徒刑6月、1年6 月（臺灣新北地
    方法院108 年度審訴字第1438號判決，抗告人不服提起上訴
    後，經上訴駁回），與附表編號1至7所示之刑度，合計為有
    期徒刑7年2月，原審所定之執行刑亦未逾越上開內部界限，
    或顯然過重，違反比例、公平原則及刑法規定數罪合併定執
    行刑之立法旨趣，自不得任意指為違法。至其他法院所定之
    執行刑如何，基於審判獨立之原則，尚不能拘束原審量刑裁
    量權之行使。另抗告人伊家中是否尚有高齡母親待扶養，係
    附表所示各罪於量刑時所應審酌，與本件定執行刑無涉，抗
    告意旨指摘原裁定所定之執行刑過重云云，顯係對於原審定
    執行刑裁量權之適法行使，任意指摘，其抗告為無理由，應
    予駁回。
據上論結，應依刑事訴訟法第412條，裁定如主文。
中    華    民    國   110    年    12    月    8     日
                  刑事第六庭審判長法  官  許  錦  印  
                                  法  官  何  信  慶  
                                  法  官  朱  瑞  娟  
                                  法  官  高  玉  舜  
                                  法  官  劉  興  浪  
本件正本證明與原本無異
                                  書記官
中    華    民    國   110    年    12    月    13    日